---
title: 'Seleccion de Caracteristicas: Algunos Estados'
author: "joaquin salas"
date: "2020.04.14"
output:
  pdf_document: default
  word_document: default
---

```{r setup, include=FALSE}
knitr::opts_chunk$set(echo = TRUE)
```
En este documento construimos un clasificador para distinguir entre pacientes descartados y confirmados. 
En el trayecto hacemos seleccion de caracteristicas. Al final evaluamos el desempeño del 
clasificador construido mediante curvas de precision-recall y ROC.
 


```{r  echo=FALSE}



dir = 'E:/Documents/informs/research/2020.03.16 covid/code/'
setwd(dir)


#library("BESTree")

suppressMessages(require(dummies))
suppressMessages(library("installr"))

suppressMessages(suppressWarnings(library(Boruta))) #for boruta, feature selection

suppressMessages(suppressWarnings(library(randomForest))) #for randomForest
suppressMessages(require(ggplot2))
suppressMessages(library(tidyr)) #fill

#import libraries
suppressMessages(library(lubridate, warn.conflict = FALSE, quietly = TRUE))

suppressMessages(library(caret))

suppressMessages(require(plotly))
 

suppressMessages(require(PRROC))
suppressMessages(library(pROC,verbose = TRUE )) #pROC, ROC analysis

suppressMessages(require(multiROC))
suppressMessages(require(dplyr))
suppressMessages(require(plyr))

suppressMessages(library(data.table)) # setnames

suppressMessages(require("Hmisc"))
suppressMessages(require(nbpMatching))

suppressMessages(library(missForest))
suppressMessages(library(caTools))

suppressMessages(library(readr))
suppressMessages(library(matrixStats)) #colSds, standard deviation


source("readDataDateSelect.R")




```


## Preprocesamiento

Dado que utilizaremos Boruta para la seleccion de caracteristicas, reducimos la base de datos mediante la siguiente estrategia. 


```{r preparacion, echo=FALSE}

posfix = "all"

dataset.cdmx.NE = readDataDateSelect(filename = "../data/2020.04.14data/CDMX NORESTEcenso_nominal_20200414 (7).csv", sep = ',', fileEncoding = "latin1")

data <- read_csv("../data/2020.04.14data/CDMX NORESTEcenso_nominal_20200414 (7).csv")

dataset.cdmx.NO = readDataDateSelectCSV(filename = "../data/2020.04.14data/CDMX NOROESTEcenso_nominal_20200414 (6).csv", sep = '\t', fileEncoding = "UTF-16")

dataset.cdmx.O = readDataDateSelectCSV(filename = "../data/2020.04.14data/CDMX ORIENTE censo_nominal_20200414 (10).csv", sep = '\t', fileEncoding = "UTF-16")

dataset.cdmx.P = readDataDateSelectCSV(filename = "../data/2020.04.14data/CDMX PONIENTEcenso_nominal_20200414 (11).csv", sep = ',')

dataset.cdmx.SE = readDataDateSelectCSV(filename = "../data/2020.04.14data/CDMX SURESTEcenso_nominal_20200414 (9).csv", sep = '\t', fileEncoding = "UTF-16")


dataset.cdmx.SO = readDataDateSelectCSV(filename = "../data/2020.04.14data/CDMX SUROESTEcenso_nominal_20200414 (8).csv", sep = '\t', fileEncoding = "UTF-16")


dataset.dgo = readDataDateSelectCSV(filename = "../data/2020.04.14data/DURANGOcenso_nominal_20200414 (1).csv", sep = '\t', fileEncoding = "UTF-16")

dataset.hgo = readDataDateSelectCSV(filename = "../data/2020.04.14data/HIDALGOcenso_nominal_20200414 (2).csv", sep = '\t', fileEncoding = "UTF-16")

dataset.mor = readDataDateSelectCSV(filename = "../data/2020.04.14data/MORELOScenso_nominal_20200414 (3).csv", sep = '\t', fileEncoding = "UTF-16")

dataset.qro = readDataDateSelectCSV(filename = "../data/2020.04.14data/QUERETAROcenso_nominal_20200414.csv", sep = ',')


dataset.qro = readDataDateSelectCSV(filename = "../data/2020.04.14data/QUERETAROcenso_nominal_20200414.csv")


dataset.ytn = readDataDateSelectCSV(filename = "../data/2020.04.14data/YUCATANcenso_nominal_20200414 (4).csv", sep = '\t', fileEncoding = "UTF-16")


dataset.zac = readDataDateSelectCSV(filename = "../data/2020.04.14data/CDMX SUROESTEcenso_nominal_20200414 (8).csv", sep = '\t', fileEncoding = "UTF-16")


#join = inner_join(dataset.dgo$X, dataset.hgo$X)

X = rbind(dataset.dgo$X,dataset.hgo$X, dataset.mor$X, dataset.qro$X, dataset.ytn$X, dataset.zac$X)

y = as.factor(c(dataset.dgo$y,dataset.hgo$y, dataset.mor$y, dataset.qro$y, dataset.ytn$y, dataset.zac$y))
#y = data.frame(y)
#names(y) = "caso"

too.many.nan = names(X)[colSums(is.na(X)) > 1]

  
#remueve las varibles que por ahora no se tomaran en cuenta
Xp = X[, !(names(X) %in% c(too.many.nan))]
  

#debug(missForest(Xp, verbose=TRUE))


#number of categories
#for (name in names(Xp)) {
#  categories = unique(Xp[,name])
#  print(length(categories))
#}

Xp.imp = suppressMessages(suppressWarnings(missForest(Xp, verbose=FALSE)))
  
   
#dataset = cbind(as.factor(y), Xp.imp)
 
  
  #hay algunas variables con un nan, se hace imputacion de valores
#Xp.imp <- suppressMessages(missForest(dataset))
    
  
  #dim(Xpp)
  
dataset = list(X = Xp.imp$ximp, y = y) 

dim(dataset$X)





```


## Seleccion de Caracteristicas

Mediante la tecnica de Boruta, realizamos un analisis de las caracteristicas mas importantes en la determinacion del caso.



```{r seleccion, echo=FALSE}

n = 100
cols = dim(dataset$X)[2]
selected = data.frame(matrix(FALSE, nrow = n, ncol=cols))
importance = data.frame(matrix(0, nrow = n, ncol=cols))


setnames(selected,old = names(selected), new= names(dataset$X))
for (i in c(1:n)) {
  print(i)
    features = selectFeatures(dataset, posfix)
    selected[i,features$attributes] = TRUE
    importance[i,features$attributes] = features$important$meanImp
}

num.times.selected = colSums(selected)
important.attributes = names(selected)[num.times.selected>0]
imp.means = colMeans(importance[,important.attributes], na.rm = TRUE)
imp.sd = sapply(importance[,important.attributes], sd, na.rm=TRUE)

save(num.times.selected, important.attributes, imp.means, imp.sd, selected, importance, file = "borutaSummary")


#orden por numero de veces seleccionado por Boruta como importante
times.decreasing = order(num.times.selected[names(imp.means)], decreasing = TRUE)
names.decreasing = names(imp.means)[times.decreasing]
print(num.times.selected[names.decreasing])


# 1. Open jpeg file
filename = paste("timesSelected02",posfix,".jpg")



plot(num.times.selected[names.decreasing], imp.means[names.decreasing], xlab = "veces seleccionado", ylab = "importancia media", col = c(1:length(names.decreasing)), pch = 19, cex = 4)

df = data.frame(veces = num.times.selected[names.decreasing], importancia = imp.means[names.decreasing], nombres = names.decreasing )
write.csv(df, "veces.csv")
#text(num.times.selected[names.decreasing] ~ imp.means[names.decreasing], labels=names.decreasing, cex= 0.7)



dev.off()

imp.features = selected[,important.attributes]

#dd = dist(t(imp.features))
#hc <- hclust(dd, method = "ward.D2")

#library("ape")

#plot(as.phylo(hc), "fan")


#print(order.decreasing)

#imp.decreasing = order(imp.means, decreasing = TRUE)
#names.decreasing = names(imp.means)[imp.decreasing]
#print(num.times.selected[names.decreasing])
#boxplot(importance[,names.decreasing],col = imp.means, las=3)



```
## Clasificador de Random Forest

Construimos un clasificador Random Forest con los predictores que resultaron importantes en el analisis de Boruta. 

```{r include=FALSE}

X = dataset$X
y = as.factor(dataset$y)


#matrix with unique rows
unique.selected = unique.matrix(selected)

#unique classifiers
unique.rows = dim(unique.selected)[1]
 
#unique.rows = 2

set.seed(123)


ndata = cbind(X,y)

smp.size = floor(0.5 * nrow(ndata))

cv.trial = 30
 

roc.auc = matrix(0,unique.rows, cv.trial)
pr.auc = matrix(0,unique.rows, cv.trial)

for (num.classifier in c(1:unique.rows)) {
  #num.classifier = 4
  print(num.classifier)
  
  #classifier = 1
  #nombres de columnas que fueron seleccionadas para el clasificador
  attributes = colnames(unique.selected)[unique.selected[num.classifier,]>0]
  

  
  for (trial in seq(1,cv.trial)) {
    #trial = 1  
    #print(trial)
    
    ## set the seed to make your partition reproducible
    
    train_ind <- sample(seq_len(nrow(ndata)), size = smp.size)
    
    train <- ndata[train_ind, ]
    test <- ndata[-train_ind, ]
    
    
    #rf_res <-randomForest(y = train$y  , x= train[, attributes], ytest=test$y, xtest=test[,attributes], ntree=1000, keep.forest = TRUE)
    rf_res <-randomForest(y = train$y  , x= train[, attributes], ntree=1000, keep.forest = TRUE)
    
    
    
    #print(rf_res$confusion)
    
    
    
    #preformance analysis
    rf_pred = predict(rf_res,test[,attributes],type = "prob")
    roc<-roc.curve(scores.class0 = rf_pred[,1], scores.class1 = rf_pred[,2], curve= TRUE)
    pr<-pr.curve(scores.class0 =  rf_pred[,1], scores.class1 = rf_pred[,2], curve= TRUE)
    
    roc.auc[num.classifier, trial] = roc$auc
    pr.auc[num.classifier, trial] = pr$auc.integral
  }
  
}

# 1. Open jpeg file
filename = paste("classifiers",posfix,".jpg")
boxplot(t(roc.auc), xlab="clasificador", ylab="auc", col=10*runif(dim(roc.auc)[1]))
dev.off()





# 1. Open jpeg file
filename = paste("classifiers",posfix,".jpg")
boxplot(t(pr.auc), xlab="clasificador", ylab="auc", col=10*runif(dim(pr.auc)[1]))
dev.off()



minima = rowMins(roc.auc)

maximum = max(minima)
sel.classifier = which( minima == maximum)

official = unique.selected[sel.classifier,]
names(official)[official>0]



# 1. Open jpeg file
filename = paste("roc-",posfix,".jpg")
jpeg(filename, width = 700, height = 350)
roc<-roc.curve(scores.class0 = rf_pred[,1], scores.class1 = rf_pred[,2], curve= TRUE)
plot(roc)
dev.off()

filename = paste("pr-",posfix,".jpg")
jpeg(filename, width = 700, height = 350)

pr<-pr.curve(scores.class0 =  rf_pred[,1], scores.class1 = rf_pred[,2], curve= TRUE)
plot(pr)
dev.off()


```


